【裁判字號】    89,易,318
【裁判日期】    890317
【裁判案由】    
【裁判全文】
臺灣臺中地方法院刑事判決                          八十九年度易字第三一八號
    公  訴  人  臺灣台中地方法院檢察署檢察官
    被      告  甲○○
右列被告因傷害案件，經檢察官聲請簡易判決處刑（八十八年度偵字第二三六五三號
），經本院台中簡易庭簽請適用通常程序，本院判決如左：
    主  文
甲○○傷害人之身體，處拘役貳拾日，如易科罰金以參佰元折算壹日。
    事  實
一、甲○○於民國（下同）八十八年四月九日下午五時許，在台中市○○路○段六三
    一號十八樓之二「肯尼家具股份有限公司」內，與其前所僱用之員工乙○○因薪
    資問題發生爭執，甲○○竟基於普通傷害之故意，出手猛推乙○○，致乙○○往
    後撞及桌角，因此受有左側腰背部肌肉挫傷及表皮擦傷之傷害。
二、案經江幸瑩訴請台灣台中地方法院檢察署檢察官偵查起訴。
    理  由
一、訊據被告甲○○固坦承於右揭時地與告訴人乙○○因薪資問題互起爭執之事實，
    惟矢口否認有何傷害之犯行，辯稱：當時係告訴人要強拉伊去廟裡發誓，伊不從
    ，告訴人自己重心不穩，不慎撞及桌角的云云；惟查，右揭被告出手猛推告訴人
    ，致告訴人向後撞及桌角之事實，業據告訴人乙○○指訴綦詳，而告訴人因此受
    有左側腰背部肌肉挫傷及表皮擦傷之事實，並有財團法人私立中國醫藥學院附設
    醫院八十八年四月九日診斷証明書一份在卷可資佐証；又告訴人撞及桌角後，因
    受力過猛跌倒，並致當時所穿之鞋子底部裂開，業經本院當庭勘驗明確記明筆錄
    ，並有其所呈之鞋子受損照片二張在卷可稽，是觀諸告訴人所受之傷勢及鞋部受
    損情形，顯然告訴人當時受力甚猛，且按告訴人所受之傷係位於腰背部，苟告訴
    人係欲拉被告外出時不慎撞及桌角，則以其當時為倒行後退之姿勢，如無外來之
    助力，衡情其應不至受有腰背部肌肉挫傷及表皮擦傷如此之傷害，可徵告訴人所
    指訴之情節應屬非虛。被告上揭所辯，無非係避重就輕之詞，尚無足採。是事証
    明確，被告右揭傷害犯行，洵堪認定。
二、核被告所為，係犯刑法第二百七十七條第一項之普通傷害罪。爰審酌被告犯罪之
    動機、目的、手段、告訴人所受傷害程度及被告犯罪後之態度等一切情狀，量處
    如主文所示之刑，並諭知易科罰金之折算標準。
據上論斷，應依刑事訴訟法第四百五十二條、二百九十九條第一項前段，刑法第二百
七十七條第一項、第四十一條，罰金罰鍰提高標準條例第一條前段、第二條，判決如
主文。
中      華      民      國      八十九      年     三     月    十六    日
                                    臺灣台中地方法院刑事第二庭
                                            法  官  吳  幸  芬
右正本證明與原本無異。
如不服本判決，應於判決送達後十日內向本院提出上訴狀( 應附繕本) ，上訴於台灣
高等法院。
                                            書記官
中      華      民      國      八十九      年     三     月    十七    日
刑法第二百七十七條第一項：
傷害人之身體或健康者，處三年以下有期徒刑、拘役或一仟元以下罰金。


司法院資訊處製作；財團法人民間司法改革基金會備份。
